【裁判字號】    97,簡上,77
【裁判日期】    970523
【裁判案由】    詐欺
【裁判全文】
臺灣屏東地方法院刑事判決              97年度簡上字第77號
上  訴  人  臺灣屏東地方法院檢察署檢察官
上  訴  人
即  被  告  甲○○○
上列上訴人因詐欺案件，不服本院97年度簡字第306 號中華民國
97年3 月3 日刑事簡易判決（97年度偵字第828 號）提起上訴，
及台灣彰化地方法院檢察署檢察官移送併辦（97年度偵字第2838
號），本院判決如下：
    主  文
原判決撤銷。
甲○○○幫助意圖為自己不法之所有，以詐術使人將本人之物交
付，處有期徒刑肆月，如易科罰金，以新台幣壹仟元折算壹日。
    事 實 及 理 由
一、本件之犯罪事實、理由及證據除併辦意旨書之「9 月份」更
    正為「9 月31日」外，並補充被告先於9 月31日交付九如郵
    局帳戶後，又接續於同年10月3 日交付荷蘭銀行帳戶予該不
    詳姓名人外，餘引用原審判決書（包括聲請簡易判決處刑書
    ）及移送併辦意旨書之記載。
二、檢察官上訴意旨略以：被告尚涉嫌移送併辦之事實，原審判
    決未予審酌，自有未洽。被告則以：伊為辦理貸款才提供帳
    戶予該不詳姓名人，不知道該不詳姓名人會持之以行騙，且
    原審量刑亦屬過重云云。
三、惟查，被告所辯各情殊有違常理乙節，已據原審判決闡述明
    確，該論述亦無違反論理及經驗法則之處，是被告空言指摘
    原審判決不當云云，委無可取；又詐欺罪之法定刑為5 年以
    下有期徒刑、拘役或科或併科1,000 元以下罰金。本件被告
    提供帳戶予詐騙集團遂行犯罪，情節非輕，原審量刑有期徒
    刑3 月，並無過重之情，被告此部分上訴理由，自無可採。
五、本件原審判決後檢察官又發現如移送併辦之犯罪事實，而提
    起上訴。經查，被告已承認有此部分之事實，並有匯款資料
    可稽，移送併辦之事實，應可認定。被告既提供帳戶供犯罪
    集團使用，如原審判決相同理由，自構成幫助詐欺罪，該事
    實與原判決認定之事實顯具有想像競合犯之裁判上一罪關係
    ，應為原聲請效力所及，原審判決不及審酌，自有未洽，應
    由本院將原判決撤銷改判。
六、茲審酌被告素行、犯罪動機、提供帳號予他人遂行詐騙行為
    ，增加司法機關查緝困難，並助長詐欺集團氣焰，擾亂社會
    秩序，造成被害人財產上之損失，嗣又否認犯罪，心態可議
    等一切情狀，量處有期徒刑4 月，並依資力、地會地位各情
    ，諭知易科罰金之折算標準。
七、依刑事訴訟法第455 條之1 第3 項、第369 條第1 項前段、
    第364 條、第299 條第1 項前段，刑法第55條、刑法第339
    條第1 項、第30條第1 項、第2 項、刑法第41條第1項 前段
    ，刑法施行法第1 條之1 ，判決如主文。
中    華    民    國    97    年    5     月    23    日
                     刑事第二庭 審判長  法  官  黃國永
                                        法  官  陳松檀
                                        法  官  蘇碧珠
以上正本證明與原本無異。
不得上訴。
中    華    民    國    97    年    5     月    23    日
                                        書記官  滕一珍
附錄本判決論罪之法條：
刑法第339條第1項
意圖為自己或他人不法之所有，以詐術使人將本人或第三人之物
交付者，處5 年以下有期徒刑、拘役或科或併科1,000 元以下罰
金。


司法院資訊處製作；財團法人民間司法改革基金會備份。
